【裁判字號】    98,交抗,330
【裁判日期】    981211
【裁判案由】    聲明異議
【裁判全文】
臺灣高等法院臺南分院交通事件裁定     98年度交抗字第330號
抗  告  人
即受處分人  甲○○
上列抗告人因違反道路交通管理處罰條例案件，不服臺灣臺南地
方法院中華民國98年11月11日所為裁定（98年度交聲字第1257號
）提起抗告，本院裁定如下：
    主  文
抗告駁回。
    理  由
一、抗告意旨略以：(一)本件車輛依當時衛星導航，顯示時速109
    公里，且使用汽車之定速裝置定速行駛，是當時絕無超速情
    事。(二)當時要求舉發員警證明儀器顯示測速時間，該員警承
    認，該老舊儀器無法舉證確為當時段測得，既然如此為何不
    搭配攝影存證。(三)現代人講究科學辦案，稍有爭議的舉發都
    應慎重行事，以免民怨及紛爭又浪費司法資源，當時員警疏
    於攝影或拍照存證，無法舉證錄影或照片，僅口說無憑，無
    證據、無公信，是以提起本件抗告，請求撤銷原裁定云云。
二、按汽車行駛於高速公路、快速公路或設站管制之道路，不遵
    使用限制、禁止、行車管制及管理事項之管制規則而有行車
    速度超過規定之最高速限行為，處汽車駕駛人3千元以上6千
    元以下罰鍰，並記違規點數1點，道路交通管理處罰條例第3
    3條第1項第1款及第63條第1項第1款分別定有明文；又汽車
    行駛高速公路，應依速限標誌指示，高速公路交通管制規則
    第5條第1項前段亦規定甚明。
三、經查：
  (一)受處分人於98年9月22日22時32分許，駕駛車牌號碼8083-SS
    號租賃小客車，行經國道3號南下303.9公里處，該路段行車
    速限為110公里，受處分人所駕車輛經測得之時速則為124公
    里，計超速14公里，經內政部警政署國道公路警察局逕行製
    單舉發，有內政部警政署國道公路警察局98年9月20日公警
    局交字第780461647號舉發違反道路交通管理事件通知單1紙
    附卷可稽（參見原審卷第3頁）。
  (二)又本件舉發受處分人超速行駛所使用之雷達測速儀為LTI廠
    牌、規格為125Hz非照相式、器號為：UX009051、最大雷射
    光功率：54.0μW之雷射測速儀，該測速儀係經濟部標準檢
    驗局於98年6月25日檢定合格，檢定合格有效期限至99年6月
    30日，此有經濟部標準檢驗局98年6月25日第M0GB0000000號
    雷射測速儀檢定合格證書影本1紙在卷可參。（參見原審卷
    第13頁）足證，本件所用測速儀器具有高度準確性，其測速
    之正確性並無可疑，所測得採證之速度值除具公信力外，並
    可作為執法採證之用，且於測得受處分人所有之上開車輛超
    速行駛之日，該具雷達測速儀尚在檢驗合格期限內。因此，
    受處分人確於上揭時、地有「行車時速為124公里、限速110
    公里、超速14公里」之違規事實，應堪認定。
  (三)再者，交通警察製單舉發違反道路交通管理處罰條例所列之
    違規事實，本質上為行政處分，係公務員基於職務上之公權
    力，依法就特定之具體事件所為之具公法上效果之單方面行
    政行為，如無形式上顯然瑕疵可指，基於公務員為公法上行
    為具有公信力之原則，該行政行為當可被推定為真正，所據
    以依法處分之事實認定亦為正確無誤。本此公信原則，立法
    者乃賦予行政機關制定違反道路交通事件統一裁罰基準及處
    理細則，使執行勤務員警得當機處分，以達維護交通秩序、
    安全之行政目的。反之，若謂公務員一切行政行為均需預留
    證據以證其實，則國家行政勢必窒礙難行，因此，刑事訴訟
    法就犯罪證據所列有關之規定與屬於行政秩序罰之交通違規
    裁罰本質不合部分，自不在準用之列。是以，本件交通員警
    舉發所使用之測速槍既屬合格，亦無證據證明其舉發程序有
    何瑕疵，自應受到合法、正確之推定。
四、依上所述，本件受處分人確有於上開時、地，駕車行駛至國
    道3號南下303.9公里處時，速度超過規定最高速限之違規事
    實，至為明確。從而，原處分機關乃依前揭道路交通管理處
    罰條例第33條第1項第1款及第63條第1項第1款規定，裁處受
    處分人罰鍰新台幣3,000元，並記違規點數1點，於法即無不
    合。原審因認原處分機關所為之裁處，並無違誤，而駁回受
    處分人所提之聲明異議。本院經核，原裁定其認事用法，均
    無不當。從而，受處分人執上開情詞，指摘原裁定不當，核
    無理由，應予駁回。
五、據上論結，應依道路交通案件處理辦法第26條，刑事訴訟法
    第412條，裁定如主文。
中    華    民    國    98    年    12    月    11    日
                  刑事第一庭    審判長法  官  黃崑宗
                                      法  官  蔡長林
                                      法  官  陳顯榮
以上正本證明與原本無異。
不得再抗告。
                                      書記官  劉岳文
中    華    民    國    98    年    12    月    14    日


司法院資訊處製作；財團法人民間司法改革基金會備份。
